臺灣高雄地方法院刑事判決　　　　　　　 96年度訴字第729號
公　訴　人　臺灣高雄地方法院檢察署檢察官
被　　　告　乙○○　原名宋文.
指定辯護人　邱揚勝　義務律師
被　　　告　丁○○　原名葉志.
指定辯護人　本院公設辯護人　丙○○
上列被告因違反槍砲彈藥刀械管制條例案件，經檢察官提起公訴
（95年度偵字第30464 號），本院判決如下：
    主  文
乙○○、丁○○共同未經許可，持有可發射金屬具有殺傷力之空
氣手槍，各處有期徒刑壹年捌月，均併科罰金新臺幣參萬元，罰
金如易服勞役，均以新臺幣壹仟元折算壹日。均緩刑肆年，緩刑
期內付保護管束。扣案可發射金屬具有殺傷力之空氣手槍壹枝（
槍枝管制編號高鑑0000000000號）、二氧化碳鋼瓶陸瓶、鋼珠拾
肆顆，均沒收。
    事  實
一、乙○○（原名宋文亨）、丁○○（原名葉志強）均明知可發
    射金屬鋼珠具殺傷力之空氣手槍，為槍砲彈藥刀械管制條例
    所管制之物品，非經中央主管機關許可不得持有之，竟共同
    基於犯意之聯絡，於民國94年7 月間某日，在位於高雄市○
    ○區○○路六合夜市內某商店，向真實姓名年籍均不詳之成
    年男子，以新臺幣（下同）6,500 元之價格，合資購買可供
    發射金屬鋼珠而具殺傷力之仿義大利BERETTA 廠M84 外型製
    造之空氣手槍1 支（槍枝管制編號高鑑0000000000號），並
    輪流放置於乙○○、葉恩明等住處以交換使用，未經許可，
    而共同無故持有上開空氣手槍。嗣於95年11月16日上午6 時
    20分許，乙○○駕駛所承租車牌號碼ZG-7457 號自小客車搭
    載丁○○，並將上開空氣槍枝置於該自小客車內，行經高雄
    縣鳳山市○○路與南華路口時，因與他人發生車禍，經警據
    報前往現場處理，而在上開自小客車內扣得上開空氣手槍、
    CO2 高壓氣壓體鋼瓶6 瓶（起訴書誤載為5 瓶）、鋼珠14顆
    ，始悉上情。
二、案經高雄縣政府警察局鳳山分局報告臺灣高雄地方法院檢察
    署檢察官偵查起訴。
    理  由
壹、證據能力方面
一、按被告以外之人於審判外之陳述雖不符前4 條之規定，而經
    當事人於審判程序同意作為證據，法院審酌該言詞陳述或書
    面陳述作成時之情況，認為適當者，亦得為證據。當事人、
    代理人或辯護人於法院調查證據時，知有第159 條第1 項不
    得為證據之情形，而未於言詞辯論終結前聲明異議，視為有
    前項之同意，刑事訴訟法第159 條之5 定有明文。
二、查本件被告犯罪事實之證據方法，詳如起訴書及本院卷內所
    引之證據，詳如：1 、證人即共同被告乙○○之警詢、偵訊
    具結筆錄。2 、證人即共同被告丁○○之警詢、偵訊具結筆
    錄。3 、高雄縣政府警察局槍枝初步檢視報告表1 份。4 、
    高雄縣政府警察局搜索、扣押筆錄、扣押物品目錄表。5 、
    查獲現場照片8 張。6 、臺灣高雄地方法院檢察署扣押槍彈
    清單。7 、高雄縣政府警察局鳳山分局高縣鳳警偵八字第09
    50046579號函暨檢附高雄縣政府警察局高縣警鑑字第095008
    8623號槍彈鑑定書1 份等，被告乙○○、丁○○、公設辯護
    人、指定辯護人均未於言詞辯論終結前聲明異議，並當庭表
    示沒有意見及同意列入證據方法（見本院卷第22、45、66頁
    ），是本院審酌前開書面或言詞陳述，其作成過程並無不適
    當之情形，認為以之作為本案之證據亦屬適當，依刑事訴訟
    法第159 條之5 規定，自得作為證據，合先敘明。
貳、實體方面
一、上揭犯罪事實，業經被告乙○○、丁○○於本院審理中均坦
    承不諱（見本院卷第76頁），復有高雄縣政府警察局槍枝初
    步檢視報告表1 份、高雄縣政府警察局搜索、扣押筆錄、扣
    押物品目錄表、查獲現場照片8 張在卷可稽（見警卷第13至
    16、25至33頁），並有仿義大利BERETTA 廠M84 外型製造具
    有殺傷力之空氣手槍1 支、CO2 高壓氣壓體鋼瓶6 瓶、鋼珠
    14顆扣案可資佐證（見偵卷第37頁）。而扣案之上開空氣手
    槍經送往高雄縣政府警察局鑑驗，經該局以性能檢驗法、動
    能測試法鑑定結果，認送鑑槍枝1 支，係以仿義大利BERETT
    A 廠M84 外型製造之空氣手槍，以小型二氧化碳鋼瓶內氣體
    為發射動力，經實際試射，可發射直徑約4.5mm 彈丸，測得
    鋼珠（直徑約4.5mm 、重0.36公克）之發射速度分別為18 7
    、184 、184 公尺/ 秒，計算其動能分別為6.29、6.09、6.
    09焦耳，單位面積動能分別為39.58 、38.32 、38.32 焦耳
    / 平方公分等情，有高雄縣政府警察局95年12月11日高縣警
    鑑字第0950088623號槍彈鑑定書1 份附卷足憑（見偵卷第39
    至43頁），而依美國軍醫總署定義，彈丸撞擊動能達58呎磅
    （約為78.6焦耳），足以使人喪失戰鬥能力；依內政部警政
    署刑事警察局對活豬作射擊測試結果，彈丸單位面積動能達
    24焦耳/ 平方公分，足以穿入豬隻皮肉層；依日本科學警察
    研究所之研究結果，彈丸單位面積動能達20焦耳/ 平方公尺
    ，足以穿入人體皮肉層等情，亦有上開鑑定書及函文所附說
    明可佐，足認上開空氣手槍具有殺傷力無疑，被告乙○○、
    丁○○自白核與事實相符，堪予採為認定事實之基礎。從而
    ，本件事證明確，被告2 人犯行洵堪認定，應予依法論科。
二、按槍砲彈藥刀械管制條例於94年1 月26日經總統以華總一義
    字第09400010101 號修正公布，並於同年1 月28日生效，惟
    按未經許可持有可發射子彈具有殺傷力之槍枝，其持有之繼
    續，為行為之繼續，而非狀態之繼續，亦即一經持有該槍彈
    ，罪即成立，但其犯罪行為之完結須繼續至持有行為終了時
    為止，此有最高法院92年度臺非字第91號判決意旨可佐參。
    查被告乙○○、丁○○雖自94年7 月間某日起即共同持有上
    開空氣手槍，然渠等持有行為繼續至95年7 月1 日刑法修正
    施行後之95年11月16日始為警查獲，參諸上揭說明，本件被
    告2 人持有空氣手槍部分應無新舊法比較之問題，應依修正
    後之刑法相關規定處斷之，併此敘明。
三、核被告乙○○、丁○○所為，均係犯槍砲彈藥刀械管制條例
    第8 條第4 項之未經許可持有可發射金屬具有殺傷力之空氣
    手槍罪。又被告2 人所犯未經許可持有可發射金屬具有殺傷
    力之空氣手槍罪，其法定本刑為3 年以上10年以下有期徒刑
    ，被告2 人前無犯罪前科紀錄，有臺灣高等法院被告前案紀
    錄表在卷可憑，且渠等所持空氣手槍，係以小型CO2 碳鋼瓶
    內氣體為發射動力發射鋼珠，相較於使用具有彈頭、彈殼及
    火藥之子彈之改造槍枝而言，其殺傷力顯然較為輕微而有限
    ，且被告2 人亦未持有上開空氣手槍另犯他罪，足見渠等並
    非窮兇極惡、好強鬥狠之人，倘逕予宣告法定最低度之有期
    徒刑3 年，猶嫌過重，是渠等犯罪之情狀尚堪憫恕，依社會
    一般觀念在客觀上足以引起一般同情，爰依刑法第59條之規
    定，酌予減輕其刑。爰審酌被告2 人任意持有具有殺傷力之
    空氣手槍，對社會治安有潛在之危險性，自應科以相當之處
    罰，惟念及渠等持有上開空氣手槍動機係為試射玻璃、小鳥
    玩樂所用，未曾持該槍犯罪，尚未造成他人身體、財產等重
    大之危害，且被告2 人犯後坦承犯行，態度尚佳，均無犯罪
    前科紀錄，有臺灣高等法院被告前案紀錄表在卷可按，素行
    尚屬良好等一切情狀，分別量處如主文所示之刑，均併科罰
    金新臺幣3 萬元，復斟酌被告乙○○係高職畢業、職業為廚
    師、經濟狀況貧寒；被告丁○○係高職畢業、目前無業、經
    濟狀況勉持等情，有警詢筆錄足稽，並均諭知如易服勞役以
    新臺幣1,000 元折算1 日，以示懲儆。
四、末查，被告2 人均未曾受有期徒刑以上刑之宣告，素行尚稱
    良好，有臺灣高等法院被告前案紀錄表可稽，渠等因年輕識
    淺，一時疏失，而為本件犯行，被告2 人犯後均坦認犯行，
    深具悔意，犯後態度尚稱良好，茲念渠等僅因一時失慮，致
    罹刑章，其經此偵、審教訓後，應知所警惕，信無再犯之虞
    ，再刑罰固屬國家對於犯罪之人，以剝奪法益之手段，所加
    之公法之制裁，惟其積極目的，則在預防犯人之再犯，故對
    於初犯，惡性未深，天良未泯者，若因偶然觸法，即置諸刑
    獄自非刑罰之目的，是本院斟酌再三，認所宣告之刑以暫不
    執行為適當，爰依刑法第74條第1 項第1 款之規定，併予諭
    知緩刑4 年，以啟自新。又被告2 人購買具殺傷力之空氣手
    槍而據以持有，價值觀念顯有偏差，且法律觀念淡薄，本院
    認應由觀護人以專業知識矯治其不正之心態，並加強對其追
    蹤、考核及輔導之必要，併依刑法第93條第1 項之規定，予
    諭知緩刑期間付保護管束，以輔導向善，並觀後效。
五、扣案具殺傷力之仿義大利BERETTA 廠M84 外型製造之空氣手
    槍1 支具殺傷力，係違禁物，應依刑法第38條第1 項第1 款
    之規定宣告沒收；另扣案之CO2 鋼瓶6 瓶、鋼珠14顆，均係
    被告2 人所有，且供上開空氣手槍配備擊發以造成殺傷力不
    可或缺之物，核屬供犯罪所用或預備之物，應併依刑法第38
    條第1 項第2 款宣告沒收。
據上論斷，應依刑事訴訟法第299 條第1 項前段，槍砲彈藥刀械
管制條例第8 條第4 項，刑法第11條前段、第28條、第59條、第
42 條 第3 項前段、第74條第1 項第1 款、第93條第1 項、第38
條第1 項第1 款、第2 款，判決如主文。
本案經檢察官甲○○到庭執行職務。
中　　華　　民　　國　　96　　年　　6 　　月　　14　　日
                  刑事第三庭  審判長法　官  田平安
                                    法  官  施添寶
                                    法  官  錢衍蓁
如不服本判決，應於判決送達後10日內，向本院提出上訴狀。
以上正本證明與原本無異。
中　　華　　民　　國　　96　　年　　6 　　月　　14　　日
　　　　　　　　　　　　　　　　　　書記官  秦富潔
附錄本判決論罪科刑法條：
槍砲彈藥刀械管制條例第8 條
未經許可，製造、販賣或運輸鋼筆槍、瓦斯槍、麻醉槍、獵槍、
空氣槍或第4 條第1 項第1 款所定其他可發射金屬或子彈具有殺
傷力之各式槍砲者，處無期徒刑或5 年以上有期徒刑，併科新臺
幣1 千萬元以下罰金。
未經許可，轉讓、出租或出借前項所列槍枝者，處5 年以上有期
徒刑，併科新臺幣1 千萬元以下罰金。
意圖供自己或他人犯罪之用，而犯前二項之罪者，處無期徒刑或
7 年以上有期徒刑，併科新臺幣1 千萬元以下罰金。
未經許可，持有、寄藏或意圖販賣而陳列第1 項所列槍枝者，處
3 年以上10年以下有期徒刑，併科新臺幣700 萬元以下罰金。
第1 項至第3 項之未遂犯罰之。
